【裁判字號】    99,抗,218
【裁判日期】    990226
【裁判案由】    聲請撤銷緩刑
【裁判全文】
臺灣高等法院刑事裁定                   99年度抗字第218號
抗  告  人
即  受刑人  甲○○
上列抗告人因聲請撤銷緩刑案件，不服臺灣桃園地方法院中華民
國99年1月21日所為撤銷緩刑之裁定（99年度撤緩字第6號），提
起抗告，本院裁定如下：
    主  文
原裁定撤銷，發回台灣桃園地方法院。
    理  由
一、原裁定略以：抗告人即受刑人甲○○因侵占案件，經臺灣桃
    園地方法院以96年度審易字第716號判處有期徒刑1年2月，
    減為有期徒刑7月，緩刑5年，並應支付75萬111元予紫金園
    大廈管理委員會，其給付方式為自民國97年5月11日起至102
    年9月11日止按月支付15000元，上開判決書於97年6月9日確
    定。惟受刑人自98年1月起即未依約支付任何款項等情，有
    上開判決書、本院被告前案紀錄表、紫金園大廈管理委員會
    委員出具之刑事聲請書在卷可憑。衡以上開負擔係在填補被
    害人所受損失，且為法院緩刑宣告與否之重要審酌依據，受
    刑人無故違反上開負擔，影響被害人權益甚鉅，足認違反負
    擔之情節當屬重大，可認原宣告之緩刑難收其預期效果，而
    有執行刑罰之必要，乃准檢察官之聲請，爰依刑法第75條之
    1第1項第4款規定，裁定撤銷受刑人前揭緩刑之宣告等語。
二、抗告意旨則謂：受刑人因於98年起無固定工作，僅有平日零
    工收入，嗣同年4月後更無工可作，並非無故不履行，懇請
    鈞院再給受刑人繼續履行之機會等語。
三、經查：
  (一)按緩刑宣告，得斟酌情形命犯罪行為人向被害人支付相當數
    額之財產或非財產上之損害賠償，此刑法第74條第2項第3款
    定有明文；受緩刑之宣告而有違反刑法第74條第2項第1款至
    第8款所定負擔情節重大，足認原宣告之緩刑難收其預期效
    果，而有執行刑罰之必要者，得撤銷其緩刑宣告，刑法第75
    條之1第1項第4款亦定有明文。至於違反第74條第2項第1款
    至第8款所定負擔「情節重大」者，依該條增訂理由，係指
    受判決人顯有履行負擔之可能，而隱匿或處分其財產、故意
    不履行、無正當事由拒絕履行或顯有逃匿之虞等情勢而言；
    另緩刑宣告是否得撤銷，除須符合刑法第75條之1第1項各款
    之要件外，該條並採裁量撤銷主義，賦予法院撤銷與否之權
    限，特於第1項規定實質要件為「足認原宣告之緩刑難收其
    預期效果，而有執行刑罰之必要」，供作審認之標準。換言
    之，被告固違反刑法第74條第2項第1款至第8款所定之負擔
    ，法官仍應依職權本於合目的性之裁量，妥適審酌被告於緩
    刑期間內違反上該負擔之情節是否重大，是否已難收其預期
    之效果，而確有執行刑罰之必要等情，非謂被告一有違反負
    擔之行為，即應當然撤銷該緩刑之宣告。
  (二)本件受刑人因侵占案件，經臺灣桃園地方法院以98年度審易
    字第716號判處有期徒刑1年2月，減為有期徒刑7月，緩5年
    ，並應支付紫金園大廈管理委員會75萬0111元，自97年5月
    11日起至102年9月11日止，按月於每月11日前各給付1萬500
    0元，該判決嗣於97年6月8日確定，固據原裁定論述綦詳，
    而受刑人自98年1月以後即未再按月給付一節，除有紫金園
    大廈管理委員會委員出具之刑事聲請書為據外，復為受刑人
    所不否認，然辯稱係因嗣後失業而無力履行，並非無故不履
    行等語，是受刑人雖有違反負擔之情形，然其違反情節是否
    重大，揆諸上開說明，既仍須考量受判決人是否顯有履行負
    擔之可能，而隱匿或處分其財產、故意不履行、無正當事由
    拒絕履行或顯有逃匿之虞等情，是倘受刑人係非自願性失業
    ，致其經濟狀況惡化，能否謂其仍有履行負擔之可能而情節
    重大？即非無疑，對此攸關得否撤銷之事實，原裁定未及審
    究、詳查，僅從形式上審酌受刑人於98年1月以後未依約履
    行之事情，逕以該負擔係在填補被害人所受損害，且為法院
    宣告緩刑之重要審酌依據為由，認違反緩刑期間應遵守之事
    項情節重大，而依檢察官所請將受刑人上開緩刑宣告撤銷，
    尚嫌率斷。受刑人上開所陳，雖亦乏證據足資證明，然原裁
    定既有上開可議之處，自應由本院撤銷發回，更為妥適之裁
    處，以昭信服。
據上論斷，依刑事訴訟法第413條前段，裁定如主文。
中    華    民    國    99    年    2     月    26    日
                  刑事第二庭  審判長法  官 洪光燦
                                    法  官 李麗玲
                                    法  官 林恆吉
以上正本證明與原本無異。
不得再抗告。
                                    書記官 陳盈璇
中    華    民    國    99    年    3     月     2    日

司法院資訊處製作；財團法人民間司法改革基金會備份。
